# 收入准则指南当中，产出法如何理解下面 2 个例子

提问人：renaiqiang 时间：2019-10-24 06:30:11
【例 1 】当处于生产过程中的在产品在其完工或交付前已属于客户时，如果该在产品对本合同或财务报表具有重要性，则在确定履约进度时不应使用已完工或已交付的产品作为产出指标，这是因为处于生产过程中的在产品的控制权也已经转移给了客户，而这些在产品并没有包括在产出指标的计量中，因此该指标并未如实反映已向客户转移商品的进度。【例 2 】如果企业在合同约定的各个里程碑之间向客户转移了重大的商品的控制权，则很可能表明基于已达到的里程碑确定履约进度的方法是不恰当的。

回答人：chenyiwei
这两段的基本意思是：在使用产出法衡量履约进度时，需恰当定义 “产出”。【例 1 】说明不仅仅是向客户交付并获得客户确认的产品才是 “产出”，还应包含始终处于客户控制下的在产品的已发生投入，因为 “客户可以控制在建中的商品”本身就是可在一段时间内确认收入的情形，所以这部分已发生的成本投入也是某种意义上的产出。
【例 2 】说明产出的计量不能仅仅依据客户确认的里程碑节点，这种情况下的里程碑可能只是表明结算进度，而不是表明产出进度或交付进度。